【裁判字號】    99,抗,326
【裁判日期】    990419
【裁判案由】    違反毒品危害防制條例
【裁判全文】
臺灣高等法院臺中分院刑事裁定           99年度抗字第326號
抗  告  人
即  被  告  甲○○
上列抗告人因違反毒品危害防制條例案件，不服臺灣彰化地方法
院中華民國99年3月9日裁定（98年度訴字第2036號）提起抗告，
本院裁定如下：
    主  文
抗告駁回。
    理  由
一、本件抗告意旨略以：原審98年度訴字第2036號毒品案件，同
    案被告吳吟畇、吳聖恩因在偵查中及審理中之自白，均遭論
    處有期徒刑5年6月及6年6月，然被告則遭判處10年6月，可
    知被告並無任何因偵審自白而獲減刑之適用，否則豈有遭論
    處10年6月之刑期，原審既裁定更正認被告有獲減刑之適用
    ，復未將被告之刑期予以減少，且在原審判決逾2個月後，
    才裁定更正，本件被告已知悔過，爰提起抗告等語。
二、按判決有誤寫、誤算，或其類此之顯然錯誤者，或其正本與
    原本不符者，法院得以裁定更正之，民事訴訟法第232 條第
    1 項定有明文。上開規定，依大法官會議第43號解釋，於刑
    事訴訟法準用之。而所謂顯然錯誤者，乃指判決中所表示者
    與法院本來之意思顯然不符者而言。有最高法院18年聲字第
    307號判例要旨可供參照。而所謂原審法院之本來意思，若
    能以原判決書所載之其他內容佐以旁徵，則可客觀證明原審
    法院之本來意思，以召公允。
三、經查，原審將判決書第10頁第關於被告偵查中及本院審理時
    自白得減刑之記載部分，原僅記載之被告「吳吟畇、吳聖恩
    」，裁定更正補列「甲○○」，經詳查原判決書就被告甲○
    ○如原判決附表二所示共計６次之販賣第二級毒品罪，主刑
    部分各處3年9月、3年10月及4次3年7月等量刑，惟上訴人即
    被告(下稱被告)甲○○所犯販賣第二級毒品罪，依毒品危害
    防制條例第4條第2項之規定，其法定刑係「無期徒刑或七年
    以上有期徒刑，得併科新臺幣一千萬元以下罰金。」，原審
    僅論處被告3年7月至3年10月不等之較最低法定刑有期徒刑7
    年為低之刑度，再佐以原判決除載明被告甲○○對於犯罪事
    實均坦承不諱，亦未提及被告甲○○於偵查中仍否認犯行，
    且參酌全卷被告甲○○確實於偵審期間，均已坦認犯行無訛
    ，足證原審法院之本來意思，即認定甲○○與吳吟畇、吳聖
    恩三人均符合修正後毒品危害防制條例第17條第2項，於偵
    查及審判中均自白者，減輕其刑之規定，遂就被告甲○○所
    犯最低法定刑７年以上之販賣第二級毒品罪，均僅科處3年7
    月至3年10月不等之刑度。從而由原審判決書之記載可知，
    原審法院原本認定該案於偵查及審判中自白販賣第二級毒品
    罪行者，除吳吟畇、吳聖恩外，尚有被告甲○○，而非僅被
    告吳吟畇、吳聖恩二人，是原審將原判決書第10頁關於被告
    於偵查中及本院審理時自白得減刑之記載，僅記載被告「吳
    吟畇、吳聖恩」，顯係漏列「甲○○」部分，裁定更正將「
    甲○○」補列，依法即無不合，抗告人所陳，並無理由。又
    被告甲○○所犯７罪，經原審各處有期徒刑6月、3年9月、3
    年10月及4次3年7月，合計總刑度達22年5月，原審定應執行
    刑10年6月，並無未適用減刑規定之情事，且原審僅係就原
    判決誤寫部分而為更正，原判決就被告甲○○之量刑，並無
    疏未適用毒品危害防制條例第17條第2項減刑規定之情事，
    自無可能於該更正裁定內，將被告甲○○定應執行刑10年6
    月之刑度為任何減輕之異動，因此被告稱原審之更正裁定未
    將其刑度為減輕之更正等，顯有誤認，自無理由。另判決如
    有誤寫、誤算或其他類此之顯然錯誤者，法院得隨時依職權
    裁定更正，民事訴訟法第232條第1項定有明文，依大法官會
    議第43號解釋，於刑事訴訟法準用之。是原審法院一旦發現
    有上述誤寫之情事，自得隨時依職權裁定更正之，不因判決
    當事人是否提起上訴，或距離原判決宣示日期之久遠而有所
    不同。因此抗告人稱原審之更正裁定，係於其提起上訴後，
    且逾2個月後方予裁定更正等，亦無理由，均應予以駁回。
三、據上論斷，應依刑事訴訟法第412條，裁定如主文。
中    華    民    國    99    年    4    月    19    日
            刑事第六庭    審判長法  官  李  文  雄
                                法  官  邱  顯  祥
                                法  官  林  靜  芬
以上正本證明與原本無異。
不得再抗告。
                                書記官  高  勳  楠
中    華    民    國    99    年    4    月    19    日

司法院資訊處製作；財團法人民間司法改革基金會備份。
